臺灣新北地方法院民事裁定
111年度補字第1782號
原      告  林世欽  
            林世烘  
            林世宗  
共      同
訴訟代理人  王東山律師
複代理人    許富雄律師
被      告  楊OO    
            廖OO    
            許OO    
            劉OO    
            陳OO    
            賴OO    

上列當事人間請求拆屋還地等事件，本院裁定如下：
    主  文
原告應於本裁定送達之日起七日內補正下列事項，逾期未補正，
即駁回本件訴訟：
一、補正全部被告之姓名暨提出被告最新戶籍謄本。
二、補繳第一審裁判費新臺幣陸萬零肆佰玖拾玖元。
    理  由
一、按訴訟標的之價額，由法院核定。核定訴訟標的之價額，以
    起訴時之交易價額為準；無交易價額者，以原告就訴訟標的
    所有之利益為準；以一訴主張數項標的者，其價額合併計算
    之。但所主張之數項標的互相競合或應為選擇者，其訴訟標
    的價額，應依其中價額最高者定之。以一訴附帶請求其孳息
    、損害賠償、違約金或費用者，不併算其價額，民事訴訟法
    第77條之1第1項、第2項、第77條之2分別定有明文。又按請
    求拆屋還地之訴，係以土地返還請求權為訴訟標的，其訴訟
    標的價額應以起訴時土地之交易價額即市價為準；法院若未
    命鑑定訴訟標的之價額，自得以原告起訴時為訴訟標的物之
    土地當期公告現值為交易價額，核定訴訟標的價額（最高法
    院100年度台抗字第683號裁定意旨參照）。
二、本件原告起訴，未據於起訴狀上載明被告之真實姓名，復未
    繳納裁判費。查本件原告訴之聲明請求被告應將坐落新北市
    ○○區○○段00000○00000○00000○00000地號土地，上開各部分
    土地占用面積如附表所示，按原告起訴時即民國111年之公
    告現值皆為每平方公尺新臺幣（下同）15萬4000元計算，其
    訴訟標的價額為600萬6000元（計算式如附表所示）。至原
    告訴請被告給付占用土地之不當得利部分，依民事訴訟法第
    77條之2第2項規定，此部分附帶請求部分不併算其價額。依
    上說明，本件訴訟標的價額經核定為600萬6000元，應徵第
    一審裁判費6萬499元。茲依民事訴訟法第249條第1項但書之
    規定，限原告於收受本裁定送達後7日內，補正全部被告姓
    名、最新戶籍謄本，暨補繳第一審裁判費6萬499元，如未遵
    期補正，即駁回原告之訴。
三、爰依上開規定，裁定如主文。 
中　　華　　民　　國　　111 　年　　10　　月　　19　　日
                  民事第五庭    法　官　曹惠玲
以上正本係照原本作成。
如不服本裁定關於核定訴訟標的價額部分，應於送達後10日內向
本院提出抗告狀，並繳納抗告費新臺幣1,000 元；其餘關於命補
繳裁判費部分，不得抗告。
中　　華　　民　　國　　111 　年　　10　　月　　19　　日
                                書記官  董怡彤
附表：（民國；新臺幣）　　
訴之聲明 地    號 占有土地面積 (平方公尺) 111年公告現值 (元/平方公尺) 占有使用面積價值(元) 第一項 新北市○○區○○段00000地號 3 154,000 462,000 第二項 新北市○○區○○段00000地號 14 154,000 2,156,000 第三項 新北市○○區○○段00000地號 5 154,000 770,000 第四項 新北市○○區○○段00000地號 12 154,000 1,848,000 第五項 新北市○○區○○段00000地號 5 154,000 770,000 總額    6,006,000